---
title: "Tipo de cambio DHGF"
format: html
editor: visual
---

# Proyecto Primer Parcial

## Econometría II

### Análisis del Tipo de Cambio Peso - Dólar

#### Cargar librerias

```{r}
library(readr)
library(forecast)
library(tidyverse)
library(lubridate)
library(tseries)
library(astsa)
library(foreign)
library(quantmod)
```

#### Cargar Datos

```{r}
datos <- read.csv("EXMXUS.csv", sep = ",")
head(datos)
summary(datos)

```

#### Generar serie de tiempo

```{r}
EXMXUS.ts <- ts(datos$EXMXUS, start = c(1993,11), frequency = 12)
start(EXMXUS.ts); end(EXMXUS.ts)
EXMXUS.ts
plot(EXMXUS.ts, main= "Tipo de cambio MXM-USD", ylab="Tipo de cambio", xlab="Tiempo")

```

#### Buscar autocorrelación

```{r}
acf(EXMXUS.ts, main="Función de autocorrelación", ylab="Autocorrelación", xlab="Rezago")
```

```{La serie de tiempo no es estacionaria}

```

#### Diferenciación para serie estacionaria

```{r}
Diferenciación=diff(EXMXUS.ts)
plot(Diferenciación, main="Serie Estacionaria", xlab="Tiempo", ylab="Media")
```

#### Prueba de estacionariedad

```{r}
adf.test(Diferenciación)

```

#### Revisión de autocorrelación y autocorrelación parcial

```{r}
acf(ts(Diferenciación, frequency = 1),
    main="Nueva Autocorrelación", xlab="Rezago", ylab="Autocorrelación")
pacf(ts(Diferenciación, frequency = 1),
     main="Autocorrelación Parcial", xlab="Rezago", ylab="Autocorrelación Parcial")
```

#### Modelo ARIMA

```{r}
modelo1= arima(EXMXUS.ts, order=c(1,2,1))
modelo1
tsdiag(modelo1)

```

#### Prueba de Box Ljung

```{r}
Box.test(residuals(modelo1), type = "Ljung-Box")

```

#### Calculo de Error

```{r}
error=residuals(modelo1)
plot(error, main="Calculo del error", ylab="Error", xlab="Tiempo")
```

#### Prueba de Residuos

```{r}
checkresiduals(modelo1)                       
```

#### Pronóstico

```{r}
pronostico <- forecast::forecast(modelo1, h = 12)
pronostico
plot(pronostico, main = "Pronóstico del tipo de cambio MXM-USD", xlab="Tiempo", ylab="Precio")
```

#### Tablas Finales

```{r}
autoplot(EXMXUS.ts, main="Serie de Tiempo Original", ylab = "Precio", xlab = "Tiempo")
autoplot((diff(EXMXUS.ts)), main="Serie Estacionaria", xlab = "Tiempo", ylab = "Media")
autoplot(pronostico, main="Pronóstico", xlab="Tiempo", ylab="Precio")
```
